【裁判字號】    99,撤緩,17
【裁判日期】    990210
【裁判案由】    聲請撤銷緩刑
【裁判全文】
臺灣彰化地方法院刑事裁定             99年度撤緩字第17號
聲  請  人  臺灣彰化地方法院檢察署檢察官
受  刑  人  甲○○
上列聲請人因受刑人犯恐嚇罪（98年度簡字第1959號），聲請撤
銷緩刑之宣告（99年度執聲字第140號），本院裁定如下：
    主  文
甲○○之緩刑宣告撤銷。
    理  由
一、聲請意旨略以：受刑人甲○○因犯毒品危害防制條例案件，
    前經本院於民國97年10月6 日，以97年度少訴字第3 號判處
    有期徒刑2 年7 月，緩刑5 年，並於97年11月3 日確定；惟
    受刑人於緩刑期內之98年7 月2 日，另犯恐嚇罪，經本院於
    98年10月28日以98年度簡字第1959號判處拘役20日，如易科
    罰金，以新臺幣1000元折算1 日，並於98年11月30日確定。
    本件受刑人上開犯行，已合於刑法第75條之1 第1 項第2 款
    所定得撤銷緩刑宣告之原因，爰依刑事訴訟法第476 條規定
    聲請撤銷等語。
二、按刑法第75條、第75條之1 修正條文業於98年5 月19日立法
    院三讀通過，於98年6 月10日華總一義字第09800015611 號
    總統令公布，依刑法施行法第10條之2 第2 項規定，自98年
    9 月1 日生效施行；且依刑法施行法第6 條之1 第2 項規定
    ，於該次刑法修正施行前，受緩刑之宣告，該次修正刑法施
    行後，仍在緩刑期內者，適用該次修正施行之刑法第75條及
    第75條之1 規定；而本件係依98年9 月1 日生效施行前之刑
    法宣告緩刑，迄98年9 月1 日新法施行仍在緩刑期內，依刑
    法施行法第6 條之1 第2 項規定，即應適用98年9 月1 日生
    效施行之刑法第75條之1 規定。次按受緩刑之宣告，而於緩
    刑期內因故意犯他罪，而在緩刑期內受6 月以下之有期徒刑
    、拘役或罰金之宣告確定者，足認原宣告之緩刑難收其預期
    效果，而有執行刑罰之必要者，得撤銷其宣告。98年9 月1
    日生效施行之刑法第75條之1 第1 項第2 款定有明文。考其
    立法意旨略以：關於緩刑之撤銷，修正前刑法第75條第1 項
    固已設有2 款應撤銷之原因；至得撤銷緩刑之原因，則僅於
    保安處分章內第93條第3 項與撤銷假釋合併加以規定，體例
    上不相連貫，實用上亦欠彈性，爰參酌德國及奧地利現行立
    法例增訂得撤銷緩刑之原因。其中修正前刑法關於緩刑前或
    緩刑期間故意犯他罪，而在緩刑期內受得易科罰金之有期徒
    刑之宣告者，列為應撤銷緩刑之事由，因認過於嚴苛，而排
    除第75條應撤銷緩刑之事由，移列至得撤銷緩刑事由，俾使
    法官依被告再犯情節，而裁量是否撤銷先前緩刑之宣告。其
    次，如有前開事由，但判決宣告拘役、罰金時，可見行為人
    仍未見悔悟，有列為得撤銷緩刑之事由，以資彈性適用，爰
    於第1 項第1 款、第2 款增訂之。且本條採用裁量撤銷主義
    ，賦予法院撤銷與否之權限，特於第1 項規定實質要件為「
    足認原宣告之緩刑難收其預期效果，而有執行刑罰之必要」
    ，供作審認之標準。亦即於「得」撤銷緩刑之情形，法官應
    依職權本於合目的性之裁量，妥適審酌被告所犯前後數罪間
    ，關於法益侵害之性質、再犯之原因、違反法規範之情節是
    否重大、被告主觀犯意所顯現之惡性及其反社會性等情，是
    否已使前案原為促使惡性輕微之被告或偶發犯、初犯改過自
    新而宣告之緩刑，已難收其預期之效果，而確有執行刑罰之
    必要，此與刑法第75條第1 項所定2 款要件有一具備，即毋
    庸再行審酌其他情狀，應逕予撤銷緩刑之情形不同，先予敘
    明。
三、經查，受刑人甲○○前於96年4 月3 日，因販賣第三級毒品
    案件，經本院於97年10月6 日，以97年度少訴字第3 號判決
    判處有期徒刑2 年7 月，緩刑5 年，緩刑期內付保護管束，
    於97年11月3 日確定在案。詎受刑人猶不知悔改，復於緩刑
    期內即98年7 月2 日，故意更犯恐嚇罪，經本院於98年10月
    28日，以98年度簡字第1959號判處拘役20日，如易科罰金，
    以新台幣1 千元折算1 日，並於98年11月30日確定；且另於
    97年3 月14 、15 日，因妨害自由案件，經本院於98年3 月
    30日以97年度訴字第2880號判決判處應執行有期徒刑10月，
    上訴後，經臺灣高等法院臺中分院於98年7 月1 日，以98年
    度上易字第882 號判決駁回上訴確定等情，此有臺灣高等法
    院被告前案紀錄表、前開三案判決正本各1 份在卷可稽。本
    院審酌受刑人前因販賣第三級毒品案件經法院判處有期徒刑
    並諭知緩刑之宣告，本應更謹言慎行、循規蹈矩，竟於緩刑
    期前基於欺負弱小的心態，攻擊他人性器官，使人行無義務
    之事，而在緩刑期內受應執行有期徒刑10月之宣告，再於緩
    刑期內聚集多人暴力討債犯恐嚇案件，經法院判處罪刑確定
    ，足見，受刑人上開犯行惡性非小，主觀上顯現反社會性，
    且屢屢犯罪，已非一時失慮，並未因前開犯行受刑事訴追而
    有所警惕，更違反先前以被告「經此偵審程序，當知警惕，
    信無再犯之虞」而判決緩刑之基本目的，從而，本院認前開
    緩刑之宣告，難收預期效果，而有執行刑罰之必要。是認上
    開聲請與刑法第75條之1 第1 項第2 款之規定相符，應撤銷
    受刑人緩刑之宣告。
四、爰依刑事訴訟法第476條、刑法第75條之1第1項第2款，裁定
    如主文。
中    華    民    國    99    年    2     月    10    日
                        刑事第九庭    法  官   黃齡玉
以上正本證明與原本無異。
如不服本裁定，應於裁定送達後五日內向本院提出抗告狀(須附
繕本 )。
中    華    民    國    99    年    2     月    10    日
                                      書記官   林嘉賢

司法院資訊處製作；財團法人民間司法改革基金會備份。
